臺灣花蓮地方法院刑事判決
110年度原易字第91號
公  訴  人  臺灣花蓮地方檢察署檢察官
被      告  盧亞蘭



選任辯護人  林武順律師(法扶律師)
被      告  尤  瑋


選任辯護人  王姿淨律師(法扶律師)
上列被告因詐欺等案件，經檢察官提起公訴（110年度偵字第168
1號），當事人雙方合意且被告認罪，檢察官聲請本院改依協商
程序而為判決，本院合議庭裁定由受命法官獨任進行協商程序，
判決如下：
    主  文
盧亞蘭犯侵占遺失物罪，處罰金新臺幣參仟元，如易服勞役，以
新臺幣壹仟元折算壹日。又共同犯非法由自動付款設備取財罪，
累犯，處拘役貳拾日，如易科罰金，以新臺幣壹仟元折算壹日。
尤瑋共同犯非法由自動付款設備取財罪，處拘役貳拾日，如易科
罰金，以新臺幣壹仟元折算壹日。緩刑貳年，並應於本案判決確
定之翌日起壹年內，向公庫支付新臺幣捌仟元。
    犯罪事實及理由
一、本案犯罪事實、證據及應適用之法條，除證據部分補充「被
    告盧亞蘭、尤瑋於本院準備程序及協商程序時之自白、本院
    調解筆錄」外，餘均引用起訴書之記載（如附件）。
二、本件經檢察官與被告於審判外達成協商之合意且被告已認罪
    ，其合意內容如判決主文所示。查上開協商合意並無刑事訴
    訟法第455條之4第1項所列情形之一，檢察官聲請改依協商
    程序而為判決，本院爰不經言詞辯論，於協商合意範圍內為
    協商判決。
三、應適用之法條：刑事訴訟法第455條之2第1項、第455條之4
    第2項、第455條之8、第454條第2項（依判決精簡原則，僅
    記載程序法條文）。
四、附記事項
(一)累犯之說明
　　檢察官於協商程序中陳稱：被告盧亞蘭前涉犯不能安全駕駛
    動力交通工具罪，雖其本案犯非法由自動付款設備取財罪部
    分構成累犯，然協商後不予加重其刑等語（見本院卷第258
    頁），本院認本案檢察官與被告盧亞蘭之協商內容尚無違法
    或不當，亦無不得為協商判決之消極事由或違反罪刑相當原
    則之虞，依刑事訴訟法第455 條之4第2項規定，即應於協商
    合意範圍內為判決。
(二)沒收部分
　　按宣告前二條之沒收或追徵，有過苛之虞、欠缺刑法上之重
    要性、犯罪所得價值低微，或為維持受宣告人生活條件之必
    要者，得不宣告或酌減之，刑法第38條之2第2項定有明文。
    經查：
　⒈被告盧亞蘭本案犯罪所得為新臺幣（下同）2,000元，惟考量
    被告盧亞蘭於本案與告訴人余凱傑調解成立，應賠償告訴人
    8,000元，並已於民國110年2月23日當庭交付2,000元予告訴
    人，有本院調解筆錄在卷可參（見本院卷第233至234頁）。
    是被告盧亞蘭與告訴人調解成立之金額已超過本案犯罪所得
    ，足使其犯罪所得受相當程度之剝奪，若再追徵犯罪所得，
    恐使被告盧亞蘭經濟狀況受過重之負荷，亦影響履行調解內
    容之能力，而有過苛之虞，故依刑法第38條之2第2項規定，
    就前開犯罪所得不予宣告沒收。
　⒉又被告盧亞蘭所侵占告訴人之身分證、健保卡、學生證、中
    國信託銀行金融卡、花蓮二信金融卡各1張，雖未扣案亦未
    發還予告訴人，然該等物品本身經濟價值不高，且有相當屬
    人性，本院考量告訴人透過註銷重新申請補發後，原有之物
    已失去功用，如對上開物品宣告沒收或追徵，實欠缺刑法上
    之重要性，均依刑法第38條之2第2項之規定，不予宣告沒收
    、追徵，附此敘明。
五、協商判決除有刑事訴訟法第455條之4 第1項第1款於訊問程
    序終結前，被告撤銷協商合意或檢察官撤回協商聲請者；第
    2款被告協商之意思非出於自由意志者；第4款被告所犯之罪
    非第455條之2第1項所得以協商判決者；第6款被告有其他較
    重之裁判上一罪之犯罪事實者；第7款法院認應諭知免刑或
    免訴、不受理者情形之一，以及違反同條第2項「法院應於
    協商合意範圍內為判決；法院為協商判決所科之刑，以宣告
    緩刑、2年以下有期徒刑、拘役或罰金為限。」之規定外，
    不得上訴。
六、如有上開可得上訴情形，應於收受判決送達後20日內向本院
    提出上訴書狀（應敘述具體理由並附繕本）。上訴書狀如未
    敘述理由，應於上訴期間屆滿後20日內補提理由書於本院。
本案經檢察官林英正提起公訴，檢察官蕭百麟到庭執行職務。
中　　華　　民　　國　　111 　年　　3 　　月　　25　　日
                  刑事第五庭    法  官  施孟弦
本件不得上訴。但有刑事訴訟法第455之4第1項第1款、第2款、
第4款、第6款、第7款所定情形，或協商判決違反同條第2項之規
定者，應於收受送達後20日內向本院提出上訴書狀，並應敘述具
體理由；如未敘述上訴理由者，應於上訴期間屆滿後20日內向本
院補提理由書（均須按他造當事人之人數附繕本）「切勿逕送上
級法院」。
辯護人依據刑事訴訟法第346條、公設辯護人條例第17條及律師
法第32條第2項、第36條等規定之意旨，尚負有提供法律知識、
協助被告之義務（含得為被告之利益提起上訴，但不得與被告明
示之意思相反）。
因疫情而遲誤不變期間，得向法院聲請回復原狀。
中　　華　　民　　國　　111 　年　　3 　　月　　29　　日

                                書記官  王馨瑩
附錄本案論罪科刑法條全文：
刑法第337條
意圖為自己或第三人不法之所有，而侵占遺失物、漂流物或其他
離本人所持有之物者，處一萬五千元以下罰金。
刑法第339條之2
意圖為自己或第三人不法之所有，以不正方法由自動付款設備取
得他人之物者，處三年以下有期徒刑、拘役或三十萬元以下罰金
。
以前項方法得財產上不法之利益或使第三人得之者，亦同。
前二項之未遂犯罰之。